【裁判字號】    92,訴緝,257
【裁判日期】    920616
【裁判案由】    毒品危害防制條例
【裁判全文】
台灣台中地方法院刑事判決                        九十二年度訴緝字第二五七號
    公  訴  人  台灣台中地方法院檢察署檢察官
    被      告  乙○○
    指定辯護人  本院公設辯護人丁○○
右列被告因毒品危害防制條例案件，經檢察官提起公訴（九十年度偵字第七○二一號
），本院判決如左：
    主      文
乙○○販賣第一級毒品，未遂，處有期徒刑捌年拾月，扣案之第一級毒品海洛因貳包
合計淨重壹點陸參公克（包裝重零點伍零公克）沒收銷燬之；又販賣第二級毒品，未
遂，處有期徒刑伍年，第二級毒品安非他命壹包重零點玖公克沒收並銷毀之；應執行
有期徒刑拾參年，扣案之第一級毒品海洛因貳包合計淨重壹點陸參公克（包裝重零點
伍零公克），第二級毒品安非他命壹包重零點玖公克均沒收並銷毀之。
    事      實
一、乙○○有多次施用毒品前科，最近一次因施用第一級毒品等案件，經台灣高等法
    院台中分院定應執行有期徒刑四年六月確定，假釋出監出監，現尚在假釋期間，
    仍不知悔悟，復於民國九十年四月二十三日晚間，以電話聯繫甲○○，欲販售第
    一級毒品海洛因及第二級毒品安非他命與甲○○，雙方並約明於台中市○○路○
    段與陜西東三街交岔路口交易，甲○○遂邀得丙○○駕駛車牌號碼Ｒ９—３１０
    ２號自用小客車附載蔡惠如陪同前往交易，於同月二十四日零時二十分許抵達漢
    口路三段與陜西東三街交岔路口後，乙○○即走近丙○○所駕駛之自用小客車，
    在駕駛座右方（即右前座）車窗放下，趴在車窗外依約取出第一級毒品海洛因一
    包重約○˙九公克（毛重，以下同）及第二級毒品安非他命一包重約○˙九公克
    交予甲○○，供甲○○鑑定毒品之純度及品質，甲○○將其中第二級毒品安非他
    命一包鑑定完畢，允為購買併將之放置於其所持有之皮夾內，繼續鑑定手上之第
    一級毒品海洛因一包，亦未談妥買賣價錢之際，為警當場查獲，乙○○見遭警方
    查緝，迅速將其手上持有之另一包第一級毒品海洛因重約一˙五公克，丟入丙○○駕駛車牌號碼Ｒ９—３１０２號自用小客車，駕駛座右方（即右前座）車內門
    把上，仍為警發現查扣，甲○○尚未付款，致該買賣行為尚未成交而未遂。
二、案經台中市警察局報請台灣台中地方法院檢察署檢察官偵查起訴。
    理      由
一、訊據被告乙○○矢口否認有何販賣第一級毒品海洛因、第二級毒品安非他命之犯
    行，於警訊時先是辯稱：「當時我在漢口路三段與陝西東山街口等朋友，誰知剛
    好遇見丙○○、甲○○、蔡惠如三人駕駛車牌號碼Ｒ９—３１０２號自用小客車
    經過該路口，而停下來跟我聊天，所以我們在該處只是純聊天而已」「因為我朋
    友阿旺約我去他家泡茶聊天，而叫我先去台中市○○路○段與陝西東三街口等他
    ，所以才會去該處」云云，之後於本院審理時改辯稱：「當天我們早就碰面，不
    是他們向我買的，我在他車上和他們見面，那二包毒品，是甲○○的，並不是我
    的，錢我是交給阿旺，是我們合夥拿錢跟阿旺買的，我才叫甲○○過來要平分毒
    品的。錢是我們一起合夥的，甲○○拿五千元給阿旺，我也拿五千元給阿旺，是
    我們二人一起交給阿旺的，當時是我們將錢交給阿旺的，總共是一萬元，買回來
    的東西也合在一起。當時我們身上都沒有帶錢，我們並不是買賣。我們於車上見
    面的時間，只有一、二分鐘，當時我只是靠在車上商量說毒品如何分」云云。惟
    查：
（一）被告先於警訊時辯稱：在該處係無意中，遇見丙○○、甲○○、蔡惠如三人駕
      駛車牌號碼Ｒ９—３１０２號自用小客車經過該路口，而停下來跟我聊天，所
      以我們在該處只是純聊天而已云云，之後於本院審理時確改辯稱：「當天我們
      早就碰面，不是他們向我買的，我在他車上和他們見面，那二包毒品，是甲○○的，並不是我的，錢我是交給阿旺，是我們合夥拿錢跟阿旺買的，我才叫甲○○過來要平分毒品的」云云，被告何以與甲○○二人相約在該處，其目的為
      何？二次說詞差異甚大，顯係臨訟編供，均不足採信。
（二）右揭事實，業據證人甲○○、蔡惠如二人分別先於警訊中指證明確，而證人蔡
      惠如、甲○○二人證述情節並互核相符，另證人丙○○於警訊中證述「˙˙依
      甲○○指示將車停在漢口路三段與陜西東三街口，我看見乙○○趨近車門與甲○○交頭接耳˙˙然後乙○○拿一小包白色粉末給甲○○，隨即遭警方趨近臨
      檢查獲」等詞。證人丙○○於本院審理時到庭結證仍稱：「那是剛好甲○○叫
      我載他上去找朋友，沒有告訴我要做什麼，我和蔡惠如不熟，他要我先去接蔡
      惠如，再至漢口路與陝西東三街路口，他告訴我停在那個地方，他們說什麼我
      不知道，接著乙○○就過來了，警察也馬上就來了，過程很短，也沒有聽到他
      們說什麼，乙○○就丟一包東西進來，丟在副駕駛座的車門把手上的溝槽內，
      我也沒看到甲○○拿錢給乙○○，我說的都實在」等語，證人丙○○二次證詞
      相符。而證人甲○○於本院單獨訊問時到庭結證稱：「我是準備向他買毒品，
      用電話約在台中市○○路○段與陜西東三街交叉路口交易，但警方來了他來不
      及丟掉，就丟給我。我是準備向他買，他打電話給我說約在上開地點看貨，滿
      意後再買，鑑定安非他命很純，海洛因剛拿到手警察就來，他有告訴我他有海
      洛因、安非他命要賣我，他說要賣給蔡惠如，是我先幫忙看，他不認識蔡惠如
      ，乙○○打電話給我，要賣我一、二級毒品，我就告訴蔡惠如說我朋友乙○○
      那邊有貨就一起過去了，他說好就一起過去，但蔡惠如、乙○○二人都沒有碰
      頭，乙○○也不知道蔡惠如要買毒品，是我先鑑定，乙○○也不知道蔡惠如要
      買毒品，錢還沒付，也沒談到價錢，在檢察官偵訊時，我說的「不實在」，指
      的是我沒有錢給乙○○，要買毒品的部分是實在」等語。之後在被告乙○○面
      前雖翻異前詞，改稱：係與被告二人共同購買毒品，顯係在被告之前，礙於情
      面，為迴護被告之詞，之後之證詞不足採信，應以之前在本院之證詞，及在警
      訊、檢察官偵訊時之證詞為可採信，證人丙○○、蔡惠如、甲○○三人證述情
      節亦相符合，而據證人丙○○證述情節，甲○○顯係事先與乙○○約好再漢口
      路與陜西東三街交岔路口見面，被告辯述係丙○○等人開車經過路口停下來與
      其聊天云云，顯無足採信。
（三）被告乙○○於警訊中堅決否認扣案之毒品為其所有，嗣於本院訊問時坦承其中
      一包海洛因為其所有，與證人蔡惠如、丙○○二人證述乙○○已先將海洛因一
      包交予甲○○及甲○○、蔡惠如證述乙○○見警方查緝遂將手中之海洛因一包
      丟棄在車上等詞相符，堪認甲○○、蔡惠如、丙○○等人證述情節屬實。
（四）證人甲○○嗣於本院訊問時雖翻異前供，改稱當時係蔡惠如要向被告乙○○購
      買毒品海洛因云云，然對被告乙○○當時確欲出售毒品海洛因一點仍證述明確
      。復查被告乙○○供稱當時伊係趴在車窗外與甲○○說話，及供稱伊並不認識
      蔡惠如，而丙○○於警訊中亦已明確證述當時乙○○係與甲○○交談，警方即
      上前查緝等詞，果被告乙○○欲販賣海洛因予蔡惠如，豈有僅與甲○○交談且
      將海洛因交予甲○○之可能？足見證人甲○○嗣改稱係蔡惠如要向乙○○購買
      毒品云云，亦無足採信。
（五）查被告乙○○前有多次施用毒品前科，對施用毒品將受刑事處罰知之甚詳，竟
      仍甘冒重刑販賣第一級毒品及第二級毒品，其主觀上具有牟利之意圖。復有第
      一級毒品海洛因貳包經法務部調查局鑑定，均含微量第一級毒品海洛因，合計
      淨重一點六三公克（包裝重○點五○公克），純度百分之九點五一，純質淨重
      ○點一六公克，有該鑑定通知書附卷可證，且有第二級毒品安非他命壹包重零
      點玖公克扣案足證，事證明確，被告乙○○上揭犯行已堪認定。
二、按販賣之既遂、未遂二者以販賣行為已否意思合致即成交為準，即販賣之是否既
    遂，仍應以已否賣出為準，因認販賣罪，乃結果犯之一種，當以已否賣出，定其
    是否既遂，本件被告乙○○與購買人甲○○二人間，雖有販賣與購買之行為，惟
    購買人仍在鑑定毒品之純度，亦尚未就價錢部分談妥且未付價款，其買賣行為尚
    未完成，尚屬於未遂階段，核被告乙○○所為，係犯毒品危害防制條例第四條第
    五項、第一項之販賣第一級毒品海洛因未遂罪及同條第五項、第二項之販賣第二
    級毒品安非他命未遂罪。被告上揭二罪均尚屬未遂，依刑法第二十六條前段減輕
    其刑。被告持有毒品海洛因、安非他命之低度行為，應各為販賣未遂之高度行為
    所吸收，均不另論罪。所犯上開二罪，犯意各別，行為互殊，應分論併罰。爰審
    酌被告有多次違反毒品防制條例之施用毒品罪前科之品性，有臺灣高等法院被告
    全國前案紀錄表各一紙附卷可按，其於假釋期間又再犯罪，暨被告犯罪之動機、
    目的、手段，販賣毒品對國民健康及社會治安危害，犯罪後尚無徹底悔意，並參
    以被告販賣及扣得毒品之數量等一切情狀，就被告所犯二罪分別量處如主文所示
    之刑，並定其應執行之刑為有期徒刑十三年，以示懲儆。
三、扣案之第一級毒品海洛因貳包合計淨重一點六三公克（包裝重○點五○公克），
    第二級毒品安非他命壹包重○點九公克，不問屬於犯人與否，應依毒品危害防制
    條例第十八條第一項前段規定，諭知沒收並銷燬之。
據上論斷，應依刑事訴訟法第二百九十九條第一項前段，毒品危害防制條例第四條第
一項、第二項、第五項、第十八條第一項前段，刑法第十一條前段、第二十六條前段
、第五十一條第五款條，判決如主文。
中      華      民      國    九十二    年      六      月      十六    日
                                台灣台中地方法院刑事第三庭
                                      法  官  黃  松  竹
右正本證明與原本無異。
如不服本判決，應於判決送達後十日內，向本院提出上訴狀（須附繕本）。
                  書記官
中      華      民      國    九十二    年      六      月      十六    日
右正本證明與原本無異
附錄本案所犯法條全文附錄：起訴法條：
毒品危害防制條例第四條第一、二、五項：
製造、運輸、販賣第一級毒品者，處死刑或無期徒刑；處無期徒刑者，得
併科新台幣一千萬元以下罰金。
製造、運輸、販賣第二級毒品者，處無期徒刑或七年以上有期徒刑，得併
科新台幣七百萬元以下罰金。
前四項之未遂犯罰之。


司法院資訊處製作；財團法人民間司法改革基金會備份。
